臺灣桃園地方法院刑事判決　　　　　　　　　　　　九十一年度交簡上字第一○號
　　上　訴　人　臺灣桃園地方法院檢察署檢察官
　　被　　　告　乙○○
右列上訴人因被告公共危險等案件，不服本院中壢簡易庭中華民國九十年十月二十二
日九十年度壢交簡字第八四三號第一審簡易判決（聲請簡易判決處刑案號：九十年度
偵字第一四六九九號）提起上訴，本院管轄第二審之合議庭判決如左：
    主      文
上訴駁回。
    事      實
一、乙○○曾於民國（下同）八十九年間，因服用酒類不能安全駕駛動力交通工具而
    駕駛，經本院桃園簡易庭判處罰金一萬五千元，如易服勞役，以三百元折算一日
    確定，甫於九十年四月二十七日繳納罰金執行完畢。竟猶不知悔改，於九十年八
    月二十九日晚間，在桃園縣楊梅鎮○○路附近與友人飲用啤酒約四杯，而於其後
    飲畢欲行離去之際，雖其酒後已達不能安全駕駛動力交通工具之狀態（酒精測定
    值為每公升○．四七毫克、尚未至精神耗弱及心神喪失之程度），詎竟猶駕駛車
    號Ｚ二－四二○○號自小客車上路欲返回其居處。嗣於同日二十三時四十五分許
    ，乙○○駕駛右開車輛於途經楊梅鎮○○路與裕成路交岔路口時，本應注意汽車
    行駛時，駕駛人應注意車前狀況，並隨時採取必要之安全措施，且在同一車道行
    駛時，前後車須隨時保持可以煞停之距離，而參之當時雖夜間但有照明、無缺陷
    、無障礙物、視距良好等一切情形，又無不能注意之情事，詎其因酒後注意力欠
    佳，未能安全駕駛，復又疏於注意其前方車況，未保持安全車距，致行經上述路
    口時，因其前方同車道由甲○○所駕駛之車號Ｚ八─○二九五號自小客車停車等
    待紅燈，乙○○所駕車輛剎車未及乃自後追撞該部由甲○○所駕自小客車，而甲
    ○○因此撞擊遂受有頭部外傷、上唇裂傷之傷害。其後，乙○○在於肇事後經警
    測試其吐氣中所含酒精濃度達每公升○．四七毫克。
二、案經桃園縣警察局楊梅分局報請臺灣桃園地方法院檢察署檢察官偵查起訴。
    理      由
一、右開事實業據被告乙○○迭於警訊及偵審中供承不諱，並經告訴人甲○○在警、
    偵訊中陳明其所駕之自小客車確係於右揭時地等待紅燈時遭被告駕駛車輛自後追
    撞肇事之情無誤，且當時員警對被告作酒精濃度測試，測得其當時其呼氣之酒精
    濃度已達每公升○．四七毫克，有酒精測試值表、桃園縣警察局舉發違反道路交
    通管理事件通知單、警方測試觀察紀錄表各一紙在卷可資佐證。而參以被告肇事
    後之吐氣酒精測試數值為每公升○．四七毫克，已超出道路交通安全管理規則所
    定得以駕車上路之標準值（每公升○．二五毫克）甚多，且其又有無故追撞前車
    肇生交通事故等情，故被告應有在飲酒後已達不能安全駕駛動力交通工具之情況
    下，但卻猶咨意駕車上路之情無誤。次按汽車駕駛人應注意飲酒後其吐氣所含酒
    精成份超過每公升○．二五毫克者不得駕車；及汽車行駛時，駕駛人應注意車前
    狀況，並隨時採取必要之安全措施，又汽車在同一車道行駛時，後車與前車應保
    持隨時可以剎停之距離，道路交通安全規則第一百十四條第二款、第九十四條第
    三項、第一項分別定有明文，被告為汽車駕駛人，駕車上路本應注意上述規定，
    而參之當時雖夜間但有照明、無缺陷、無障礙物、視距良好等一切情形，又無不
    能注意之情事，詎其卻疏於注意車前狀況，亦未保持安全車距，以致追撞前方等
    侯紅燈之告訴人車輛而肇事，並致告訴人受傷，被告應有過失至屬顯然。此外，
    又有告訴人提出之就醫證明書、警製道路交通事故調查報告表各一份與現場、車
    損照片六幀在卷可憑。綜上足認被告當時酒後已達不能安全駛駕駛動力交通工具
    ，且駕駛小客車行駛之過失行為與告訴人甲○○之受傷間，具有相當因果關係。
    本案事證明確，被告之過失犯行，洵堪認定。
二、核被告所為，係犯刑法第一百八十五條之三之不能安全駕駛交通動力工具而駕駛
    罪、同法第二百八十四條第一項前段之過失傷害罪。又被告酒後駕車，其經測試
    酒精成分為每公升○．四七毫克，亦有酒精測試值表乙紙在卷可稽，猶駕駛小客
    車致肇事之行為，核與道路交通管理處罰條例第八十六條第一項之酒醉駕車致肇
    事，應加重其刑之構成要件相當，應依該條規定加重其刑。又被告所犯上開二罪
    ，犯意各別，行為互殊，應予分論併罰。又聲請簡易判決處刑書另以：被告於前
    開時、地，因前開過失行為，另致被害人甲○○受有脅迫性流產之傷害云云，然
    查，被害人甲○○於偵查中九十年九月十九日訊問時即證稱：受傷情形如傷單，
    但我懷孕小孩還在，但無法做Ｘ光，脅迫性流產只是一個名稱，不是流產等語，
    故被害人甲○○並未因被告前開過失而流產，此部分應係公訴人有所誤認，此部
    分事實應由本院更正如前，併予明。原審以被告罪證明確，適用刑法第一百八
    十五條之三、第二百八十四條第一項前段、第五十一條第五款、第四十一條第一
    項前段，道路交通管理處罰條例第八十六條第一項，罰金罰鍰提高標準條例第一
    條前段、第二條，並審酌被告素行、犯罪動機、目的、手段及被告犯後態度等一
    切情狀，及被告酒醉駕車，因而致人受傷，就過失傷害部分，依道路交通管理處
    罰條例第八十六條第一項規定加重其刑，而就公共危險部分判處有期徒刑三月，
    就過失傷害部分判處有期徒刑五月，並定其應執行有期徒刑六月，暨均諭知如易
    科罰金以三百元折算一日，經核認事用法均無違誤，量刑亦屬妥適，應予維持。
    上訴意旨以被告犯後態度不佳，毫無悔意，原審量刑過輕為由，指摘原判決不當
    ，因被告於本院審理中，就過失傷害犯行部分，已與告訴人甲○○達成和解，有
    被告提出之和解書一份在卷可稽，且公訴人於聲請簡易判決處刑書中亦求處有期
    徒刑六月等情，是本件上訴人提起上訴為無理由，應予駁回。
據上論斷，應依刑事訴訟法第四百五十五條之一第三項、第三百六十八條，判決如主
文。
本案經檢察官黃錦秋到庭執行職務。
中      華      民      國    九十一    年     十二     月      四      日
                                      臺灣桃園地方法院刑事第六庭
                                          審判長法  官  周  政  達
                                                法  官  林  春  鈴
                                                法  官  游  紅  桃
右正本證明與原本無異。
不得上訴。
                                                書記官  王  元  宏
中      華      民      國    九十一    年     十二     月      四      日
